---
title: "classification_results"
author: "Equipo 5"
date: "2023-11-17"
output: github_document
---

```{r setup, include=FALSE}
knitr::opts_chunk$set(echo = TRUE)
```

```{r bibliotecas}
library(ggplot2)
library(magick)
```

## Resultados de la clasificación

Este script muestra los resultados de la validación k-fold para los sets de datos. Estos resultados se encuentran en la carpeta /models que se encuentra debajo de la carpeta principal del proyecto.

```{r ruta}
ruta <- file.path("..","..","models") #Une los elementos del directorio
archivo_datasets <- file.path("..","..","data","class_maps_binded_1.RData");
load(archivo_datasets)
```

## Funciones para obtener las métricas guardadas

```{r funciones métricas}
obtener_metricas <- function(lista_cm_ts) {
  n_kfold <- length(lista_cm_ts)
  oa_vector <- numeric()
  kappa_vector <- numeric()
  for(i in 1:n_kfold) {
    oa_vector <- c(oa_vector, as.double(lista_cm_ts[[i]]$overall[1]))
    kappa_vector <- c(kappa_vector, as.double(lista_cm_ts[[i]]$overall[2]))
  }
  metricas <- data.frame("k_fold" = 1:n_kfold, "ov_acc" = oa_vector, "kappa" = kappa_vector)
  return(metricas)
}
```

## Graficar las imágenes GT

El mapa GT es similar a un mapa de clasificación. Necesita de una paleta de colores para asignar un color específico a cada clase. Las clases consideradas se presentan a continuación:

|        **Clase**         | **Etiqueta** |
|:------------------------:|:------------:|
|        **Trees**         |      1       |
|       **Asphalt**        |      2       |
| **Self-Blocking Bricks** |      3       |
|       **Bitumen**        |      4       |
|       **Shadows**        |      5       |
|       **Meadows**        |      6       |
|      **Bare soil**       |      7       |
|        **Gravel**        |      8       |
| **Painted metal sheets** |      9       |
|        **Tiles**         |      10      |
|        **Water**         |      11      |

Para estas clases se utiliza la siguiente paleta:

```{r paleta de colores}
#Valores RGB para los colores por clase
colores <- matrix(c(
  0, 0, 0,       # Background (Clase 0)
  46, 139, 87,   # Clase 1
  0, 0, 255,     # Clase 2
  255, 128, 0,   # Clase 3
  210, 180, 140, # Clase 4
  255, 0, 255,   # Clase 5
  102, 0, 204,   # Clase 6
  153, 76, 0,    # Clase 7
  0, 255, 0,     # Clase 8
  128, 128, 0,   # Clase 9
  0, 51, 102,    # Clase 10
  100, 149, 237  # Clase 11
), ncol = 3, byrow = TRUE)
```

Esta paleta se aprecia gráficamente de la siguiente forma:

```{r graficar paleta}
#Acomodar los colores en paleta
paleta_rgb <- rgb(colores[, 1], colores[, 2], colores[, 3], maxColorValue = 255)

#Crear el gráfico de barras con los colores por clase
barplot(rep(1, 12), col = paleta_rgb, names.arg = 0:11, main = "Paleta de Colores por Clase",
        xlab = "Clases", ylab = "", cex.names = 0.8, border = NA, axes = FALSE)
```

Luego, se define la función "graficar_mapa_clasificacion" para generar una imagen RGB a partir del mapa ground truth.

```{r funcion graficar}
graficar_mapa_clasificacion <- function(mapa, colores) {
  #Obtener dimensiones
  dim_mapa <- dim(mapa)
  n_rows <- dim_mapa[1]
  n_cols <- dim_mapa[2]
  
  #Crear imagen RGB
  img_mapa <- array(0, dim = c(n_rows, n_cols, 3))
  for(rw in 1:n_rows) {
    for(cl in 1:n_cols) {
      img_mapa[rw, cl, ] = colores[mapa[rw, cl] + 1, ]
    }
  }
  
  #Graficar mapa
  img_mapa_raster <- as.raster(img_mapa, max = 255)
  img_mapa_magick <- magick::image_read(img_mapa_raster)
  #print(img_mapa_magick) #En el viewer y el documento Knit
  #plot(img_mapa_raster) #En la vista "Visual"
  return(list(raster = img_mapa_raster, magick = img_mapa_magick))
}
```

## Binded datasets

Estos son los resultados de 5 iteraciones k-fold con una división de 50% de entrenamiento.

```{r Binded datasets OA}
load(file.path(ruta,"binded_50_1.RData"))
metricas <- obtener_metricas(lista_cm_ts)
ggplot(metricas) +
  aes(x = k_fold, y = ov_acc) +
  geom_line(colour = "#440154") +
  labs(
    x = "Iteraciones k-fold",
    y = "Overall Accuracy",
    title = "Overall Accuracy"
  ) +
  theme_minimal()
```

```{r stat}
oa_mean <- sprintf("%.4f", mean(metricas$ov_acc))
oa_sd <- sprintf("%.4f", sd(metricas$ov_acc))
kappa_mean <- sprintf("%.4f", mean(metricas$kappa))
print(paste("Overall Accuracy promedio:", oa_mean))
print(paste("Overall Accuracy desviación estándar:", oa_sd))
print(paste("Kappa promedio:", kappa_mean))
```

El detalle de resultados de la iteración 5 se muestran a continuación:

```{r detalle iteracion 5}
print(lista_cm_ts[[5]])
```

Posteriormente, se grafica cada set de datos y se guardan sus imágenes en formato png.

### Pavia University

Resultado de clasificación utilizando pixeles de los 3 datasets para entrenar.

```{r graficar Pavia University}
mapas <- graficar_mapa_clasificacion(img_lab_puni, colores)
image_write(mapas$magick, path = "pavia_uni_class_map_binded.png", format = "png")
print(mapas$magick)
```

### Pavia Right

Resultado de clasificación utilizando pixeles de los 3 datasets para entrenar.

```{r graficar Pavia Right}
mapas <- graficar_mapa_clasificacion(img_lab_pright, colores)
image_write(mapas$magick, path = "pavia_right_class_map_binded.png", format = "png")
print(mapas$magick)
```

### Pavia Left

Resultado de clasificación utilizando pixeles de los 3 datasets para entrenar.

```{r graficar Pavia Left}
mapas <- graficar_mapa_clasificacion(img_lab_pleft, colores)
image_write(mapas$magick, path = "pavia_left_class_map_binded.png", format = "png")
print(mapas$magick)
```
