---
title: "visualization_hyperspectral_signal"
author: "Equipo 5"
date: "2023-11-20"
output: github_document
---

```{r setup, include=FALSE}
knitr::opts_chunk$set(echo = TRUE)
```

## Leer datasets

Se leen los datos de las clases de los datasets Pavia University, Pavia Right y Pavia Left en las carpeta ./data.

```{r ruta}
ruta <- file.path("..","..","data") #Une los elementos del directorio
load(file.path(ruta,"datasets.RData"))
```

## Función para obtener la señal media por clase

```{r función obtener medias}
obtener_medias <- function(lista_pix, lista_clases) {
  
  # Lee los vectores de características
  n_clases <- length(lista_clases)
  lista_vectores <- vector("list", length = n_clases)
  ind_aux <- 1
  for(i in 1:n_clases) {
    vector_promedio <- colMeans(lista_pix[[i]]) #Calcula el vector promedio
    lista_vectores[[ind_aux]] <- vector_promedio #Agrega el vector a la lista de vectores
    ind_aux <- ind_aux + 1
  }
  return(list("mean_vect" = lista_vectores, "clases" = lista_clases))
}
```

## Cómputo de señales medias

```{r}
mean_puni <- obtener_medias(pix_puni, clases_puni)
mean_pright <- obtener_medias(pix_pright, clases_pright)
mean_pleft <- obtener_medias(pix_pleft, clases_pleft)
save(mean_puni, mean_pright, mean_pleft, file = file.path(ruta,"mean_vectors.RData"))
```

## Graficar la señal media

Se utiliza plot para graficar el pixel. Se ha acotado el eje de las ordenadas para mostrar la escala de acuerdo con la máxima reflectancia de los datos.

```{r grafica pixel}
lista_vectores <- mean_puni$mean_vect
label_clase <- 1
max_reflectancia <- max(lista_vectores[[label_clase]]) #Valor máximo de reflectancia
y_limites <- c(0,max_reflectancia) #Límites para el eje de ordenadas
dimension_pixel <- length(lista_vectores[[label_clase]]) #Tamaño del vector del pixel
X <- 1:dimension_pixel #Vector de valores para el eje de abscisas (bandas)
xlabel <- "Banda"
ylabel <- "Reflectancia"
title <- "Señal de un pixel"
plot(X, lista_vectores[[label_clase]], type='l', col = "blue", ylim = y_limites, main = title, xlab = xlabel, ylab = ylabel)
```
