---
title: "crop_features"
author: "Equipo 5"
date: "2023-11-17"
output: github_document
---

```{r setup, include=FALSE}
knitr::opts_chunk$set(echo = TRUE)
```

## Selección de características

Los sets de datos contienen más de 100 bandas, por lo tanto, los datos transformados en DCT también poseen más de 100 características. Esto se traduce en mayor complejidad para una SVM. Por lo tanto se procede a la selección de coeficientes DCT a partir de una métrica de similitud llamada Spectral Angle Mapper (SAM), la cual mide la correlación entre los vectores de clases de la siguiente forma:

```{r cálculo de SAM medio}
obtener_SAM <- function(lista_vectores, num_features) {
  n_clases <- length(lista_vectores)
  n_dist <- n_clases*n_clases - n_clases
  sam_vector <- numeric(n_dist)
  k <- 0
  for(i in 1:n_clases) {
    v_i <- lista_vectores[[i]][1:num_features] #Recorta la cantidad de caracteristicas
    for(j in 1:n_clases) {
      if(i != j) {
        v_j <- lista_vectores[[j]][1:num_features] #Recorta la cantidad de caracteristicas
        cross_corr <- abs(sum(v_i*v_j)) / (sqrt(sum(v_i*v_i)) * sqrt(sum(v_j*v_j))) #Correlación cruzada
        sam_vector[k] <- 1 - (2/pi) * acos(cross_corr) #SAM limitado a [0,1]
        k <- k + 1
      }
    }
  }
  sam_medio <- mean(sam_vector) #Valor SAM medio
  return(sam_medio)
}
```

El valor SAM debe calcularse en pares de clases diferentes abarcando todas las clases. Posteriormente, se obtiene el punto de corte donde la diferencia de SAM es menor a un error dado. Entonces, se tiene la siguiente función:

```{r calculo punto de corte}
punto_de_corte_features <- function(lista_kfold, lista_clases, zeroError, kfold_it) {
  
  # Lee los vectores de características
  n_clases <- length(lista_clases)
  lista_vectores <- vector("list", length = n_clases)
  ind_aux <- 1
  for(i in lista_clases) {
    matriz_clase <- lista_kfold[[i]]$train[[kfold_it]]
    vector_promedio <- colMeans(matriz_clase) #Calcula el vector promedio
    lista_vectores[[ind_aux]] <- vector_promedio #Agrega el vector a la lista de vectores
    ind_aux <- ind_aux + 1
  }
  
  # Calcula SAM
  n_features <- length(lista_vectores[[1]])
  sam_features <- numeric(n_features)
  for(f in 1:n_features) {
    sam <- obtener_SAM(lista_vectores, f)
    sam_features[f] <- sam
    #sam_redondeado <- sprintf("%.4f", sam)
    #print(paste("Features:",f,"SAM medio:",sam_redondeado))
  }
  
  # Selecciona punto de corte
  diferencia_vector <- diff(sam_features) #Calcula diferencia entre f y (f+1)
  f_crop <- which(abs(diferencia_vector) <= zeroError)[1] #Obtiene el punto de corte
  if(is.na(f_crop)) {
    f_crop <- n_features #Si no se identifica punto de corte, se toma totalidad
  }
  
  return(f_crop)
}
```

El punto de corte para recortar los vectores de características se toma del promedio de los puntos de corte de las iteraciones k-fold:

```{r punto de corte promedio}
calcular_punto_corte <- function(lista_kfold, lista_clases, zeroError, n_kfold) {
  f_crop_vector <- numeric(n_kfold)
  for(i in 1:n_kfold) {
    f_crop_vector[i] <- punto_de_corte_features(lista_kfold, lista_clases, zeroError, i) #Calcula punto de corte
    print(paste("Num. features para set k-fold",i,":",f_crop_vector[i]))
  }
  punto_corte <- round(mean(f_crop_vector)) #Calcula la media de los puntos de corte
  return(punto_corte)
}
```


```{r función para guardar conjuntos procesados}
guardar_train_test_procesados <- function(lista_kfold, lista_clases, zeroError, n_kfold) {
  
  lista_kfold_sam <- vector("list", length = n_kfold)
  
  # Calcular punto de corte
  p_corte <- calcular_punto_corte(lista_kfold, lista_clases, zeroError, n_kfold)
  print(paste("Punto de corte calculado en", p_corte, "features"))
  
  # Procesar por iteración de k-fold
  for(k in 1:n_kfold) {
    
    # Definir estructuras para clasificar
    matriz_train <- numeric()
    matriz_test <- numeric()
    etiquetas_train <- numeric()
    etiquetas_test <- numeric()
    
    for(i in lista_clases) {
      print(paste("Procesando conjuntos",k,"de",n_kfold,"de la clase",i))
      
      # Lee los vectores de características en los conjuntos train
      matriz_clase <- lista_kfold[[i]]$train[[k]]
      matriz_procesada <- matriz_clase[,1:p_corte] #Recorta las características
      matriz_train <- rbind(matriz_train, matriz_procesada)
      etiquetas_clase <- rep(i,nrow(matriz_procesada))
      etiquetas_train <- c(etiquetas_train, etiquetas_clase)
      
      # Lee los vectores de características en los conjuntos test
      matriz_clase <- lista_kfold[[i]]$test[[k]]
      matriz_procesada <- matriz_clase[,1:p_corte] #Recorta las características
      matriz_test <- rbind(matriz_test, matriz_procesada)
      etiquetas_clase <- rep(i,nrow(matriz_procesada))
      etiquetas_test <- c(etiquetas_test, etiquetas_clase)
    }
    
    # Guarda en una lista
    lista_kfold_sam[[k]] = list("mat_train" = matriz_train, "mat_test" = matriz_test, "lab_train" = etiquetas_train, "lab_test" = etiquetas_test)
      
    print("-----------------------------------------")
  }
  return(lista_kfold_sam)
}

```

## Parámetros

Se utilizaron 5 iteraciones k-fold y un valor de error de 0.0001:

```{r parámetros}
n_kfold <- 5 #Iteraciones kfold
zeroError <- 1e-4 #Valor de error
```


## Lectura de los conjuntos

El directorio de trabajo debe estar dado en /ruta/hacia/carpeta/BEDU_PrototypeDay. Entonces, es necesario revisar el directorio de trabajo actual con getwd() y, si es necesario, cambiarlo con setwd(). Ejemplo: setwd("~/documents/proyecto/BEDU_PrototypeDay").

```{r ruta}
ruta <- file.path("..","..","data") #Ruta hacia la carpeta data
```

Se leen los conjuntos de Pavia University, Pavia Right y Pavia Left en la carpeta ./data/train_test.

```{r lectura}
p <- "50" #Identificador de archivo tr_ts_p
n <- "1" #identificador de archivo tr_ts_sam_p_n
carpeta_conjuntos = file.path(ruta,"train_test")
archivo_tr_ts <- file.path(carpeta_conjuntos, paste0("tr_ts_",p,".RData"))
load(archivo_tr_ts)
```

Adicionalmente, se crea una carpeta para guardar los conjuntos de datos.

```{r carpeta de conjuntos procesados}
carpeta_conjuntos_procesados = file.path(ruta, paste0("train_test_sam"))
if(file.exists(carpeta_conjuntos_procesados)) {
  print(paste("Los datos se guardarán en", carpeta_conjuntos_procesados))
} else {
  dir.create(carpeta_conjuntos_procesados)
  print(paste("Se creó la carpeta", carpeta_conjuntos_procesados, "para guardar los archivos"))
}
archivo_tr_ts_sam <- file.path(carpeta_conjuntos_procesados, paste0("tr_ts_sam_",p,"_",n,".RData"))
```

### Pavia Uni

```{r Pavia Uni}
kfold_puni_sam <- guardar_train_test_procesados(kfold_puni, clases_puni, zeroError, n_kfold)
```

### Pavia Right

```{r Pavia Right}
kfold_pright_sam <- guardar_train_test_procesados(kfold_pright, clases_pright, zeroError, n_kfold)
```

### Pavia Left

```{r Pavia Left}
kfold_pleft_sam <- guardar_train_test_procesados(kfold_pleft, clases_pleft, zeroError, n_kfold)
```

## Guardar conjuntos

```{r guardar}
save(kfold_puni_sam, clases_puni, kfold_pright_sam, clases_pright, kfold_pleft_sam, clases_pleft, file = archivo_tr_ts_sam)
```