---
title: "get_indices_kfold"
author: "Equipo 5"
date: "2023-11-14"
output: github_document
---

```{r setup, include=FALSE}
knitr::opts_chunk$set(echo = TRUE)
```

## Selección de índices para K-Fold de 5 iteraciones

Con fines de reproducibilidad, se realiza una selección aleatoria de los pixeles que se utilizan para elegir el punto de corte de los coeficientes de la DCT y como ingesta para el entrenamiento de la SVM. Se utiliza el p% de los pixeles para el entrenamiento y el resto para prueba.

```{r generar indices}
generar_indices_aleatorios <- function(vector_dim_clases, porcentaje, k) {
  n_clases <- length(vector_dim_clases)
  lista_matrices_indices <- vector("list", length = n_clases)
  for(i in 1:n_clases) {
    if(vector_dim_clases[i] != 0) {
      num_indices <- round(vector_dim_clases[i] * porcentaje)
      matriz_indices <- sample(1:vector_dim_clases[i], num_indices, replace = FALSE)
      for(j in 2:k) {
        matriz_indices <- cbind(matriz_indices, sample(1:vector_dim_clases[i], num_indices, replace = FALSE))
      }
      lista_matrices_indices[[i]] <- matriz_indices
    } else {
      print(paste("No existen elementos en la clase",i))
    }
  }
  return(lista_matrices_indices)
}
```

## Obtener cantidad de pixeles por clase por set de datos

El directorio de trabajo debe estar dado en /ruta/hacia/carpeta/BEDU_PrototypeDay. Entonces, es necesario revisar el directorio de trabajo actual con getwd() y, si es necesario, cambiarlo con setwd(). Ejemplo: setwd("~/documents/proyecto/BEDU_PrototypeDay").

```{r ruta}
ruta <- file.path("..","..","data")
archivo_dim <- file.path(ruta,"dim_datasets.csv");
```

Se lee el archivo "dim_datasets.csv" de la carpeta "data":

```{r leer dimensiones}
dim_datasets <- read.csv(archivo_dim) #Lee el csv
print(dim_datasets)
```

Los parámetros para el k-fold son los siguientes:

```{r parametros k-fold}
porcentaje <- 0.5 #Porcentaje para entrenamiento
k <- 5 #Número de iteraciones del k-fold
p <- "50" #Identificador de archivo: "indices_p.RData"
```

## Guardar los índices seleccionados por set de datos

Los índices generados para cada set de datos son guardados en la carpeta "kfold_indices" (bajo la carpeta "data") con el nombre "indices_p.RData", donde "p" es el identificador del esquema de clasificación.

```{r crear carpeta output}
nombre_carpeta = file.path(ruta,paste0("kfold_indices"))
if(file.exists(nombre_carpeta)) {
  print(paste("Los datos se guardarán en", nombre_carpeta))
} else {
  dir.create(nombre_carpeta)
  print(paste("Se creó la carpeta", nombre_carpeta, "para guardar los archivos"))
}
```

### Pavia Uni

```{r indices Pavia Uni}
vector_dim_clases <- unname(unlist(dim_datasets[1,2:ncol(dim_datasets[1,])]))
ind_puni <- generar_indices_aleatorios(vector_dim_clases, porcentaje, k) 
```

### Pavia Right

```{r indices Pavia Right}
vector_dim_clases <- unname(unlist(dim_datasets[2,2:ncol(dim_datasets[2,])]))
ind_pright <- generar_indices_aleatorios(vector_dim_clases, porcentaje, k)
```

### Pavia Left

```{r indices Pavia Left}
vector_dim_clases <- unname(unlist(dim_datasets[3,2:ncol(dim_datasets[3,])]))
ind_pleft <- generar_indices_aleatorios(vector_dim_clases, porcentaje, k)
```

### Guardar estructuras

```{r guardar indices}
save(ind_puni, ind_pright, ind_pleft, file = file.path(nombre_carpeta,paste0("indices_",p,".RData")))
```