---
title: "clean_datasets"
author: "Equipo 5"
date: "2023-11-20"
output: html_document
---

```{r setup, include=FALSE}
knitr::opts_chunk$set(echo = TRUE)
```

# Homologación de los sets de datos

Los sets de datos Pavia University, Pavia Right y Pavia Left contienen, cada uno, un mapa de referencia etiquetado con diferentes clases. El problema que se encuentra es que los sets tienen clases que se intersectan, sin embargo, en su respectivo mapa de referencia las etiquetas de las clases son diferentes. Por lo tanto se utiliza la siguiente tabla para el etiquetado:

|          Clase           | Nueva Etiqueta | P. University | P. Left | P. Right |
|:------------------------:|:--------------:|:-------------:|:-------:|:--------:|
|                          |                |    Reales     | Reales  |  Reales  |
|        **Trees**         |       1        |       4       |    2    |    2     |
|       **Asphalt**        |       2        |       1       |    6    |    6     |
| **Self-Blocking Bricks** |       3        |       8       |    4    |    4     |
|       **Bitumen**        |       4        |       7       |   \-    |    7     |
|       **Shadows**        |       5        |       9       |    9    |    9     |
|       **Meadows**        |       6        |       2       |    3    |    3     |
|      **Bare soil**       |       7        |       6       |    5    |    5     |
|        **Gravel**        |       8        |       3       |   \-    |    \-    |
| **Painted metal sheets** |       9        |       5       |   \-    |    \-    |
|        **Tiles**         |       10       |      \-       |    8    |    8     |
|        **Water**         |       11       |      \-       |    1    |    1     |

## Lectura local de los datos

Es necesario ejecutar antes el escript "read_datasets" del proyecto para descargar los datos desde github y guardarlos localmente. En este script se leen los archivos RData.

```{r leer datos locales}
ruta_datos <- file.path("..","..","data")
load(file.path(ruta_datos,"pavia_uni.RData"))
load(file.path(ruta_datos,"pavia_right.RData"))
load(file.path(ruta_datos,"pavia_left.RData"))
```

## Ordenamiento de los datos

Para homologar las clases, se ordenan las listas siguiendo el orden dado en la tabla anterior. Entonces, se utilizan los siguientes vectores para el ordenamiento:

```{r vectores para ordenamiento}
# Vectores para ordenar listas
orden_puni <- c(4,1,8,7,9,2,6,3,5)
orden_pright <- c(2,6,4,7,9,3,5,8,1)
orden_pleft <- c(2,6,4,8,3,5,7,1) # 8 es posición 7 y 9 es posición 8 porque originalmente no tiene clase 7.

# Vectores para cambiar GT
orden_puni_gt <- c(2,6,8,1,9,7,4,3,5)
orden_pright_gt <- c(11,1,6,3,7,2,4,10,5)
orden_pleft_gt <- c(11,1,6,3,7,2,0,10,5)

# Lista de clases después del ordenamiento
clases_puni <- c(1,2,3,4,5,6,7,8,9)
clases_pright <- c(1,2,3,4,5,6,7,10,11)
clases_pleft <- c(1,2,3,5,6,7,10,11)
```

Ahora se realiza el ordenamiento de las listas con la siguiente función:

```{r ordenamiento de listas}
ordenar_listas <- function(lista_desordenada, orden) {
   n_clases <- length(orden)
   lista_ordenada <- vector("list", length = n_clases)
  for(i in 1:n_clases) {
    lista_ordenada[[i]] <- lista_desordenada[[orden[i]]]
  }
   return(lista_ordenada)
}
```

Mientras que para modificar los GT, se utiliza esta otra función:

```{r cambio GT}
cambiar_gt <- function(gt, orden_etiquetas) {
  etiquetas <- as.integer(orden_etiquetas)
  dim_gt <- dim(gt)
  gt_nuevo <- matrix(0L, nrow = dim_gt[1], ncol = dim_gt[2])
  for(y in 1:dim_gt[1]) {
    for(x in 1:dim_gt[2]) {
      gt_lab <- gt[y, x]
      if(gt_lab != 0) {
        gt_nuevo[y, x] <- etiquetas[gt_lab]
      }
    }
  }
  return(gt_nuevo)
}
```

### Pavia University

```{r Pavia University}
pix_puni <- ordenar_listas(lista_pixeles_pavia_uni, orden_puni)
pos_puni <- ordenar_listas(lista_posiciones_pavia_uni, orden_puni)
gt_puni <- cambiar_gt(pavia_uni_gt, orden_puni_gt)
```

### Pavia Right

```{r Pavia Right}
pix_pright <- ordenar_listas(lista_pixeles_pavia_right, orden_pright)
pos_pright <- ordenar_listas(lista_posiciones_pavia_right, orden_pright)
gt_pright <- cambiar_gt(pavia_right_gt, orden_pright_gt)
```

### Pavia Left

```{r Pavia Left}
pix_pleft <- ordenar_listas(lista_pixeles_pavia_left, orden_pleft)
pos_pleft <- ordenar_listas(lista_posiciones_pavia_left, orden_pleft)
gt_pleft <- cambiar_gt(pavia_left_gt, orden_pleft_gt)
```

## Guardar estructura de los datos

Se guardan las estructuras ordenadas con nuevos nombres.

```{r guardar estructuras}
save(clases_puni, pix_puni, pos_puni, gt_puni, clases_pright, pix_pright, pos_pright, gt_pright, clases_pleft, pix_pleft, pos_pleft, gt_pleft, file = file.path(ruta_datos,"datasets.RData"))
```
