---
title: "save_features_dct"
author: "Equipo 5"
date: "2023-11-14"
output: github_document
---

```{r setup, include=FALSE}
knitr::opts_chunk$set(echo = TRUE)
```

## Bibliotecas

Es necesaria la biblioteca "gsignal" para ejecutar el código de este documento. Si no se tiene instalada, se requiere ejecutar install.packages("gsignal").

```{r}
library(gsignal)
```

## Características a partir de la Transformada Discreta de Coseno (DCT)

Las imágenes híper-espectrales contienen una gran cantidad de bandas por pixel, donde cada banda puede ser utilizada como una característica en la entrada de un clasificador. En este proyecto se emplea la máquina de vectores de soporte (SVM) para la asignación de etiquetas a los pixeles. Para simplificar la tarea del clasificador, se opta por una reducción de características por medio de una transformación de los datos con DCT para, posteriormente, realizar una selección de las que entran a la SVM.

La función para transformar los datos se muestra a continuación:

```{r función de datos a DCT}
datos_a_DCT <- function(matriz_datos) {
  #Obtiene dimensiones (renglones: pixeles, columnas: bandas)
  dim_datos <- dim(matriz_datos)
  n_cols <- dim_datos[2]
  
  #Transforma los datos a DCT y divide entre el número de bandas
  matriz_DCT <- t(apply(X = matriz_datos, MARGIN = 1, FUN = function(x) dct(x)/n_cols))
  matriz_DCT[is.nan(matriz_DCT)] <- 0
  return(matriz_DCT)
}
```

Como los archivos de las imágenes se encuentran guardados en formato .csv separados por clase, es necesario iterar todos los archivos para lograr la transformación completa del set de datos.

```{r función de lectura de clases}
guardar_clases_DCT <- function(lista_pixeles, lista_clases, max_clases) {
  n_clases <- length(lista_clases)
  vector_dim_clases <- numeric(max_clases)
  lista_pixeles_dct <- vector("list", length = n_clases)
  for(i in 1:n_clases) {
    lista_pixeles_dct[[i]] <- datos_a_DCT(lista_pixeles[[i]]) #Transforma a DCT
    dim_datos <- dim(lista_pixeles[[i]])
    dim_dct <- dim(lista_pixeles_dct[[i]])
    print(paste("Transformados", dim_dct[1], "pixeles de", dim_datos[1], "en la clase", lista_clases[i]))
    vector_dim_clases[lista_clases[i]] <- dim_dct[1]
  }
  return(list("pix_dct" = lista_pixeles_dct, "dim_clases" = vector_dim_clases))
}
```

## Lectura y escritura de las matrices de clases

Se leen las matrices de Pavia University, Pavia Right y Pavia Left en la carpeta ./data.

El directorio de trabajo debe estar dado en /ruta/hacia/carpeta/BEDU_PrototypeDay. Entonces, es necesario revisar el directorio de trabajo actual con getwd() y, si es necesario, cambiarlo con setwd(). Ejemplo: setwd("\~/documents/proyecto/BEDU_PrototypeDay").

```{r archivo datasets}
ruta_data <- file.path("..","..","data")
archivo_datasets <- file.path(ruta_data,"datasets.RData");
load(archivo_datasets)
max_clases <- 11
```

## Transformar datos

Se transforman los sets de datos a DCT.

### Pavia Uni

Se transforman los datos de Pavia University.

```{r DCT Pavia Uni}
result <- guardar_clases_DCT(pix_puni, clases_puni, max_clases)
pix_puni_dct <- result$pix_dct
pavia_uni <- result$dim_clases
```

### Pavia Right

Se transforman los datos de Pavia Right.

```{r DCT Pavia Right}
result <- guardar_clases_DCT(pix_pright, clases_pright, max_clases)
pix_pright_dct <- result$pix_dct
pavia_right <- result$dim_clase
```

### Pavia Left

Se transforman los datos de Pavia Left.

```{r DCT Pavia Left}
result <- guardar_clases_DCT(pix_pleft, clases_pleft, max_clases)
pix_pleft_dct <- result$pix_dct
pavia_left <- result$dim_clase
```

### Guardar la cantidad de pixeles por clase

Se guarda una matriz que contiene la cantidad de pixeles por clase.

```{r guardar matriz}
dim_datasets <- rbind(pavia_uni, pavia_right, pavia_left)
write.csv(dim_datasets, file = file.path(ruta_data, "dim_datasets.csv"))
print(dim_datasets)
```

### Guardar estructuras

Se guardan las estructuras de los datasets transformados.

```{r guardar}
save(clases_puni, pix_puni_dct, pos_puni, gt_puni, clases_pright, pix_pright_dct, pos_pright, gt_pright, clases_pleft, pix_pleft_dct, pos_pleft, gt_pleft, file = file.path(ruta_data, "datasets_dct.RData"))
```
